【裁判字號】    92,訴,61
【裁判日期】    920725
【裁判案由】    侵權行為損害賠償
【裁判全文】
臺灣花蓮地方法院民事判決  九十二年度訴字第六一號
    原      告  乙○○
    被      告  甲○○
                        （現另案在台灣花蓮監獄花蓮分監執行中）
右當事人間請求侵權行為損害賠償事件，本院判決如左：
    主    文
被告應給付原告新臺幣伍拾壹萬陸仟捌佰玖拾貳元。
原告其餘之訴駁回。
訴訟費用由被告負擔二分之一，餘由原告負擔。
    事實及理由
一、原告主張：被告於民國九十年十二月二日下午，酒後無照騎乘機車撞傷原告，致
    原告受有頭部外傷合併嚴重腦挫傷及右側顱骨骨折右側硬腦膜外血腫及頭皮撕裂
    傷、骨盆腔骨折之傷害，無法自理日常生活及工作。依侵權行為法則請求被告賠
    償原告所受損害如下：(一)醫藥費部分：原告受傷後在慈濟醫院治療，支出醫療費
    用新台幣（下同）九萬四千八百九十二元。(二)看護費部分：原告受傷期間聘請看
    護支出看護費二萬二千元。(三)工作收入之損失部分：原告原本在糖廠的蜜鄰超市
    當店員，九十年度的總收入為二十萬零二百六十八元，因為車禍受傷有一年時間
    無法工作，請求減少收入的損失二十萬元。(四)精神賠償部分：原告受傷後精神痛
    苦不堪，請求精神賠償六十八萬三千一百零八元。總共為一百萬元。原告為四十
    年十月二十七日生，因為車禍受傷無法工作，目前無業，原告是專科畢業。並聲
    明：被告應給付原告一百萬元。
二、被告對原告請求之醫療費九萬四千八百九十二元、看護費二萬二千元部分均不爭
    執，惟以：(一)當時我在路口已經煞車，煞車後三至五秒後，原告才撞到我，原告
    沒有煞車，所以我認為並非全部是我的過失。(二)原告請求二十萬元工作收入的損
    失及精神上的損害賠償我都不同意，因為我沒有錢無法給付。我是作臨時工，每
    月收入約一萬五千元至兩萬元，我是國中畢業等語資為抗辯。並聲明：原告之訴
    駁回。
三、得心證之理由：
  (一)被告於九十年十二月二日二時十分許，酒醉無照騎乘車號ＨＤＭ─一三六號機車
    ，沿花蓮縣吉安鄉○○○○路吉豐路段，由西往東方向行駛至台九線公路二一九
    公里又八百公尺之吉豐路與產業道路之路口時，未注意車前狀況，撞及由原告所
    騎乘、沿該產業道路由南往北行駛之車號ＨＤＵ─八三七號機車，原告受撞後人
    車倒地，致受有頭部外傷合併嚴重腦挫傷、右側顱骨骨折、右側硬腦膜外血腫及
    頭皮撕裂傷、骨盆腔骨折之傷害，被告亦送醫救治，並抽取其血液檢驗結果，其
    血液中酒精濃度高達二八０．六ＭＧ／ＤＬ（換算吐氣酒精濃度達每公升一點四
    ０三毫克）之事實，經本院依職權調閱本院九十一年度交易字第八九號刑事卷宗
    ，有附在該卷內之道路交通事故調查報告表、行政院衛生署花蓮醫院檢驗報告單
    、舉發違反道路交通管理事件通知單、診斷證明書各一份、事故現場照片八幀附
    卷可稽，被告於酒醉後，無駕駛執照騎乘機車疏未注意車前狀況，撞擊原告所騎
    乘之機車，致原告受傷，被告顯有過失，且與原告所受傷害，有相當因果關係。
    被告亦因本件車禍事故經本院判刑確定（酒醉駕車公共危險罪部分處拘役伍拾伍
    日，過失傷害人部分處有期徒刑肆月，均得易科罰金），有本院九十一年度交易
    字第八九號刑事判決在卷可憑，是前開事實應堪信為真實。則被告辯稱原告與有
    過失云云，即不可採信。
  (二)按因故意或過失，不法侵害他人之權利者，負損害賠償責任；不法侵害他人之身
    體或健康者，對於被害人因此喪失或減少勞動能力或增加生活上之需要時，應負
    損害賠償責任；不法侵害他人之身體、健康、名譽、自由、信用、隱私、貞操，
    或不法侵害其他人格法益而情節重大者，被害人雖非財產上之損害，亦得請求賠
    償相當之金額。民法第一百八十四條第一項前段、第一百九十三條第一項、第一
    百九十五條第一項前段分別定有明文。本件被告因過失致原告受傷，自屬因過失
    不法侵害原告之身體、健康等權利，依據前述說明，即應負損害賠償責任。至原
    告所得請求損害賠償之範圍，本院審酌如下：
  1.醫療費、看護費部分：原告主張其受傷支出醫療費九萬四千八百九十二元，看護
    費二萬二千元之事實，業據提出與所述相符之醫療費用明細表、聘用病患服務員
    收據等為證，並為被告所不爭執，應堪信為真實，則原告請求醫療費九萬四千八
    百九十二元，看護費二萬二千元均屬可採。
  2.工作收入之損失部分：原告主張其每年收入二十萬零二百六十八元，因受傷致一
    年無法工作，請求工作收入之損失二十萬元等情，已據其提出所得稅扣繳憑單一
    份為證，再經本院依職權函詢原告受傷後就診之慈濟醫院，該院函覆稱：原告因
    車禍受有頭部外傷合併嚴重腦挫傷、右側顱骨骨折、右側硬腦膜外血腫及頭皮撕
    裂傷、骨盆腔骨折之傷害，於九十年十二月二日急診入院，經緊急開顱手術，後
    住加護中心，於同年十二月十二日轉普通病房，同年十二月十五日行骨盆腔內固
    定術，九十一年一月七日轉復健科治療，九十一年一月三十一日出院，原告來院
    時呈現兩側瞳孔散大，右側完全散大，左側中等度散大，因此評斷當時腦幹功能
    有損傷狀態，病況相當嚴重，其最後一次門診為九十一年二月十八日，當時的情
    況為四肢可自行活動但無力，故行走需旁人在旁監督，日常生活稍微需人幫助，
    通常腦外傷經復健一年後，即達到功能可恢復的極限等情，有該院九十二年六月
    三日函及所附病情說明書、病歷等為憑，可見原告因車禍頭部受重傷，確需休養
    復健一年，始能達功能恢復的極限，其在休養期間無法工作，而受有工作收入之
    損失，是其請求一年無法工作之損失二十萬元，應屬有據。
  3.精神慰撫金部分：原告因車禍受傷行動不便，無法工作，精神上自受有相當痛苦
    ，本院審酌原告現無業，被告擔任臨時工，暨兩造之身分、地位、經濟狀況、被
    告過失程度及原告所受痛苦程度等，認原告請求精神慰撫金於二十萬元之範圍內
    為適當。
四、從而，原告依侵權行為法則請求被告給付損害賠償伍拾壹萬陸仟捌佰玖拾貳元（
    94892＋22000＋200000＋200000＝516892），即屬有據，應予准許，逾此部分之
    請求為無理由，應予駁回。
五、結論：本件原告之訴為一部有理由，一部無理由，依民事訴訟法第七十九條但書
    ，判決如主文。
中      華      民      國    九十二    年      七      月    二十五    日
                        臺灣花蓮地方法院民事庭
~B法      官  楊碧惠
右正本証明與原本無異。
如對本判決不服，應於送達後廿日內，向本院提出上訴狀（應抄附繕本）。
~B法院書記官  黃智美
中      華      民      國    九十二    年      七      月    二十五    日


司法院資訊處製作；財團法人民間司法改革基金會備份。
